【裁判字號】    89,易,609
【裁判日期】    890720
【裁判案由】    違反區域計劃法
【裁判全文】
臺灣屏東地方法院刑事判決                          八十九年度易字第六○九號
    公  訴  人  臺灣屏東地方法院檢察署檢察官
    被      告  甲○○
右列被告因違反區域計畫法案件，經檢察官提起公訴（八十九年度偵字第一二四八號
），本院判決如左：
    主  文
甲○○違反非都市土地分區使用土地之管制使用，不依該管縣政府所令期限變更土地
使用恢復土地原狀之規定，處有期徒刑伍月，如易科罰金以佰元折算壹日。
    事  實
一、甲○○係屏東縣新園鄉○○○段十二之三○、十二之三九七地號之土地使用人，
    明知上述土地業經主管機關編定為一般農業區農牧用地，不得供為農牧使用以外
    之用途，竟自民國八十八年五月間起，在上址挖取土石並設置砂石場洗砂機器做
    碎解砂石洗選工作，違反土地分區管制使用。嗣經屏東縣政府於八十八年十一月
    二十九日以八八屏府地用字第二○九四一四號函，通知甲○○應於同年十二月二
    十一日前將上開土地恢復原狀作農牧用地使用；詎甲○○收受上開命令後，經屏
    東縣新園鄉公所於同年月月三十日派員前往上址勘查，仍未依限恢復原狀。
二、案經屏東縣政府函送臺灣屏東地方法院檢察署檢察官偵查起訴。
    理  由
一、訊據被告於本院審理時固供承有於前揭時、地，挖取砂石並設置砂石場洗砂機器
    做碎解砂石洗選工作，及迄今尚未恢復原狀之事實，惟仍辯稱：係整修漁池及已
    加速恢復中云云。惟查，被告右揭犯行，有上開屏東縣政府及新園鄉公所函文各
    一紙、土地登記謄本二件及現場照片五幀在卷可參；參以告如僅係整修漁池，應
    無必要設置砂石場洗砂機器做碎解砂石洗選工作，且被告亦自承有替他人做碎解
    砂石洗選工作，顯已違反土地分區管制使用法令規定；又被告於接獲主管機關知
    將上開土地恢復原狀作農牧用地使用，迄令仍未恢復之事實亦為被告所自承屬實
    ，是被告前揭辯解無非係卸責之詞不足採信。事證明確，被告犯行洵堪認定，應
    予依法論科。
二、按區域計畫公告實施後，非都市土地，應由有關直轄市或縣（市）政府，按照非
    都市土地分區使用計畫，製定非都市土地使用分區圖，並編定各種使用地，報經
    上級主管機關核備後，實施管制。又違反上開之管制使用土地者，該管直轄市、
    縣（市）政府得限期令其變更使用或拆除其建築物恢復原狀，區域計畫法第十五
    條第一項前段、第二十條分別定有明文。故核被告所為，係違反區域計畫法第二
   十一條、第十五條第一項之管制使用土地，不依該管縣政府所令期限變更土地使?
   恢復土地原狀之規定，應依同法第二十二條之規定處罰。次按區域計畫法於被告?
   為後，於八十九年一月二十六日經總統修正公布，而修正後區域計畫法第二十二?
   之法定刑較修正前為重，依刑法第二條第一項後段之規定，應論以修正前之區域?
   畫法第二十二條之罪。爰審酌被告犯後猶執前詞狡飾卸責，不遵守主管關機回復?
   地原狀命令迄今仍未回復原狀，已嚴重違反土地分區管制使用，從重量處如主文?
   示之刑，並諭知易科罰金折算之標準。
據上論斷，應依刑事訴訟法第二百九十九條第一項前段，修正前區域計畫法第二十二
條，刑法第十一條前段、第二條第一項後段、第四十一條，罰金罰鍰提高標準條例第
一條前段、第二條，判決如主文。
本案經檢察官許英輝到庭執行職務。
中      華      民      國      八十九    年      七    月      二十    日
                                    臺灣屏東地方法院刑事第二庭
                                        審判長  法  官  吳永宋
                                                法  官  夏金郎
                                                法  官  柯盛益
右正本證明與原本無異。
對於本判決如有不服應於收受送達後十日內向本院提出上訴書狀上訴於台灣高等法院
高雄分院並按他造當事人之人數附具繕本。
                                                書記官  張福山
中      華      民      國      八十九    年      七    月      二十    日
附錄本判決論罪科刑法條全文：
區域計畫法第二十一條：
 (罰則 (一) )
違反第十五條第一項之管制使用土地者，該管直轄市、縣 (市)政府得限期令其變更
使用或拆除其建築物恢復原狀。
修正前區域計畫法第二十二條：
 (罰則 (二) )
違反前條規定不依限變更土地使用或拆除建築物恢復土地原狀者，除依行政執行法辦
理外，並得處六個月以下有期徒刑、拘役或科三千元以下罰金。


司法院資訊處製作；財團法人民間司法改革基金會備份。
